臺灣高等法院臺中分院刑事判決　　　　　　　　　　九十四年度上易字第五六一號
　　上　訴　人
　　即　被　告　己○○
右上訴人因竊盜案件，不服臺灣苗栗地方法院九十三年度易字第六二五號中華民國九
十四年三月十七日第一審判決（起訴案號：臺灣苗栗地方法院檢察署九十三年度偵字
第三五八八號及移
一九九七、一五０二號），提起上訴，本院判決如左：
    主      文
上訴駁回。
    事      實
一、己○○曾因竊盜案件經臺灣臺北地方法院判處有期徒刑六月確定，於民國（以下
    同）九十二年十二月二十六日縮短刑期執行完畢。詎仍不思悔改，竟基於概括之
    犯意先於九十三年十月一日上午十一時二十分許，其騎乘機車前往苗栗縣竹南鎮
    ○○路九號「上豪中古機車行」、欲變賣該機車換取現金花用時，恰見店員丁○○之抽屜內有ＯＫＷＡＰ銀色行動電話一具，竟意圖為自己不法之所有，而趁丁○○予其時間考慮是否接受該店買價而忙於他務之隙，竊取上開丁○○所有之行
    動電話。得手後，旋於同日下午三時三十分許，持往同縣頭份鎮○○路七八八號
    「尚承通訊器材行」，以新台幣三千二百元之價格，賣予不知情之老板饒瑞東。
    嗣於同日下午三時五十分，其在同縣竹南鎮○○街遊樂場內為丁○○發現而坦承
    上情，並帶同丁○○前往尚承通訊器材行欲要回上開行動電話時，為饒瑞東報警
    查獲。又民國九十四年一月七日七時四十分許，在台北市三重市重新橋下跳蚤市
    場內，竊取攤販丙○○所有之手機三支，得手後欲逃離現場時，遭現場攤販金信
    德發現，並通知丙○○，將己○○扭送警局，始知上情。又於(一)民國九十四年一
    月十四日十一時許，見戊○○位於台北縣三重市○○○路六十巷二號一樓之住處
    大門未關，侵入前該住處（侵入住宅部份未據告訴），徒手竊取戊○○所有置於
    屋內之皮包，內有現金新台幣（下同）三千五百元及行動電話一支，得手後，將
    現金花用殆盡，並丟置前開行動電話於台北縣忠孝橋下。復於(二)九十四年一月十
    七日十七時許，復以同一手法，侵入甲○○位於台北縣三重市○○○路六十二號
    一樓住處（侵入住宅部份未據告訴），徒手竊取甲○○所有置於該屋內之手提電
    腦，得手後，正欲逃離之際，為甲○○發覺呼叫，並於台北縣三重市○○○路八
    十五號前，經警緝獲，並扣得手提電腦一台。
二、案經苗栗縣警察局頭份分局移送台灣苗栗地方法院檢察署檢察官偵查起訴及台灣
    板橋地方法院檢察署移送原審法院併案辦理。
      理  由
一、右揭犯罪事實業據上訴人即被告涂自強於偵查、原審法院及本院審理中均自白不
    諱，核與被害人丁○○、丙○○、戊○○、甲○○等人指訴及證人饒瑞東證述情
    節相符，並有贓物認領保管收據三紙附卷及手提電腦相片二張在卷可資佐證，被
    告犯行已堪認定。
二、核上訴人即被告己○○所為係犯刑法第三百二十條第一項之罪，其先後所為數行
    為，時間緊接，所犯罪名相同，顯係出於概括之犯意為之，為連續犯，爰依刑法
    第五十六條之規定以一罪論，並加重其刑。又被告曾因竊盜案件經臺灣臺北地方
    法院判處有期徒刑六月確定，於九十二年十二月二十六日縮短刑期執行完畢，五
    年以內再犯本件有期徒刑以上之罪，為累犯，依刑法第四十七條規定加重其刑。
    原審法院適用刑法第五十六條、第一項、第四十七條，罰金罰鍰提高標準條例第
    一條之規定並審酌被告犯罪之動機、目的、手段，犯罪時所受之刺激及其品性、
    生活狀況、智識程度、犯罪所生之損害，及犯罪後態度等一切情狀，量處有期徒
    刑貳年陸月，認事用法俱無不合，量刑亦稱妥適，被告上訴意旨以量刑太重，空
    言指摘原判決不當，並無可取，為無理由，應予駁回。
據上論結，應依刑事訴訟法第三百六十八條，判決如主文。
本案經檢察官乙○○到庭執行職務。
中        華        民        國    九十四    年    六    月     一     日
                                      臺灣高等法院臺中分院刑事第四庭
                                            審判長法  官  洪  耀  宗
                                                  法  官  江  德  千
                                                  法  官  劉  登  俊
右正本證明與原本無異。
不得上訴。
                                                  書記官  茆  亞  民
中        華        民        國    九十四    年    六    月     一     日
          Ｉ
